# 股权转让定价不公允时的财务处理

提问人：哪呢 时间：2015-09-26 15:37:45
A公司作为新三板上市主体， 2014 年A公司花 1 元钱收购B公司全部股权使其成为子公司，请问：股权转让定价不公允在审计时需要执行哪些程序？

回答人：chenyiwei
1 、核实实际交易价格，例如是否存在后续或有对价安排、是否存在A的股东或其他关联方代为支付收购价款的情况。 2 、如果确实是1 元收购，应关注收购的目的、定价的合理性和公允性。

提问人：哪呢 时间：2015-09-29 14:45:26
经查确实是 1 元收购，收购的目的是为了避免与母公司同业竞争!

回答人：chenyiwei
也就是说构成同一控制下合并？若是，则按照同一控制下合并的处理原则，按取得被合并方的帐面净资产份额为投资成本，与实际支付的 1 元对价之间的差额计入资本公积处理。

提问人：哪呢 时间：2015-09-29 18:45:49
不构成同一控制下，要作非同一控制下的企业合并！那应该怎么处理呢？不好意思，第一条回复错了。

回答人：chenyiwei
收购的目的是为了避免与 同业竞争，但又不是同一控制下合并？

提问人：哪呢 时间：2015-09-29 20:19:19
收购之后受同一控制，但不满足收购前一年受同一方控制，所以应作为非同一控制企业合并处理

回答人：chenyiwei
不一定要收购前一年受同一方控制，只要母公司主导了该次收购即可。但此时会计处理所依据的账面价值是最终控制方合并报表层面的金额，不是被合并方自身的账面价值。合并报表编制遵循解释 6 号第二条规定。

提问人：han_jian_guang 时间：2016-04-10 22:32:29
如果C公司是A和B的最终控制方， 1 元钱转让了B公司的股权，针对这块投资亏损，税务上又会如何呢？税务局会认可这块投资损失吗？还是会调整征收？

回答人：chenyiwei
不排除关联交易调整，建议咨询税务专业人士，并提请企业与主管税务机关沟通确认。

提问人：dumingrain 时间：2016-05-18 16:51:01
陈版主，如果被收购企业C是民营企业，而且流动资金紧张，所以C的股东B根据评估后按 3000 万的价格，转让给A51%的股权，同时B和A又签订补充协议，说这部分股权转让款可以不要，但是需要A公司借 3000 万给C公司作为C公司，那A公司如何进行账务处理？应按什么价格确认长期股权投资？

回答人：chenyiwei
原股东是否继续保留 49 ％的股权？该 3000 万借款是否可能无力偿还或者被豁免？ 3000 万元的转让价格是否公允，能否代表 51 ％净资产的公允价值？

提问人：moyongwei111 时间：2016-06-12 14:40:50
陈老师，某子公司实收资本 300 万元，处置日净资产 100 万元，公司在处置时按照 300 万元处置给某关联方，交易价格肯定不公允，无评估报告， 1 、如果关联方是实际控制人是否应该将差额当做捐赠计入资本公积而不是投资收益？ 2 、如果关联方是非实际控制人但对公司有重大影响的关联方是否也应该计入资本公积？ 2 、如果关联方只是普通小股东且具有真实商业实质是否可以确认投资收益？ 谢谢！

回答人：chenyiwei
能够证明交易价格公允、且有合理商业理由和商业实质的，在合并报表层面可以将处置价格和对应子公司净资产账面价值之间的差额确认为投资收益，其余情况下都包含权益交易因素，交易价格和公允价值之间差额调整资本公积

提问人：一云 时间：2016-09-26 11:43:33
能够证明交易价格公允、且有合理商业理由和商业实质的，在合并报表层面可以将处置价格和对应子公司净资产账面价值之间的差额确认为投资收益，其余情况下都包含权益交易因素，交易价格和公允价值之间差额调整资本公积---------陈老师：请问这样处理的准则依据有吗？

回答人：chenyiwei
从权益性交易的基本原理可以很容易地推导出来。